nb: Sportsutstyr > Friidrett > Bryting: Beskyttelsesutstyr for wrestling; Treningshjelpemidler for wrestling
sv: Sportartiklar > Idrott och sport > Brottning: Skyddsutrustning för brottning; Träningshjälpmedel för brottning
pt-PT: Artigos de desporto > Atividade desportiva > Luta livre: Equipamento de proteção para luta livre; Auxiliares de treino para luta livre
da: Sportsartikler > Atletik > Brydning: Beskyttelsesudstyr til brydning; Træningshjælpemidler til wrestling
it: Articoli sportivi > Sport > Wrestling: Attrezzatura protettiva lotta; Ausili per l'allenamento del wrestling
ko: 스포츠용품 > 운동 > 레슬링: 레슬링 보호 장비; 레슬링 훈련 장비
tr: Spor Malzemeleri > Spor Ekipmanları > Güreş: Güreş Koruyucu Giysileri; Güreş Eğitim Araçları
zh-CN: 体育用品 > 田径 > 摔跤用品: 摔跤护具; 摔跤训练辅助用品
fi: Urheilutarvikkeet > Urheilu > Paini: Painin suojavarusteet; Painin harjoitteluvälineet
zh-TW: 體育用品 > 競技體育 > 摔角: 角力護具; 摔角訓練輔助用具
lt-LT: Sporto prekės > Atletika > Imtynės: Imtynių apsauginės priemonės; Imtynių treniruočių pagalbinės priemonės
cs: Sportovní potřeby > Atletické sporty > Zápas: Zápasnické ochranné pomůcky; Tréninkové pomůcky pro zápas/wrestling
hr-HR: Sportska oprema > Atletika > Hrvanje: Zaštitna oprema za hrvanje; Pomagala za trening hrvanja
es: Equipamiento deportivo > Equipamiento para atletismo > Lucha libre: Equipo de protección para lucha; Ayudas para el entrenamiento de lucha libre
de: Sportartikel > Athletik > Ringen: Schutzbekleidung für Ringer; Ringer-Trainingshilfen
en: Sporting Goods > Athletics > Wrestling: Wrestling Protective Gear; Wrestling Training Aids
nl: Sportartikelen > Lichaamssporten > Worstelen: Beschermende uitrusting voor worstelen; Trainingshulpmiddelen voor worstelen
el: Αθλητικά είδη > Αθλητισμός > Πάλη: Εξοπλισμός προστασίας πάλης; Βοηθήματα προπόνησης πάλης
pt-BR: Artigos esportivos > Artigos para prática de esportes > Luta grego-romana: Equipamentos de proteção para luta; Auxílios de treinamento para luta greco-romana
ja: スポーツ用品 > スポーツ競技 > レスリング: レスリング用プロテクター; レスリング練習器具
ro-RO: Articole sportive > Atletism > Lupte: Echipamente de protecție pentru lupte; Articole pentru antrenament lupte
hu: Sportszerek > Atlétika > Birkózás: Birkózás-védőfelszerelés; Birkózó edzési segédeszközök
bg-BG: Спортни стоки > Спортни занимания > Борба: Защитна екипировка за борба; Помощни средства за тренировка по борба
ru: Спортивные товары > Соревновательный спорт > Спортивная борьба: Защитная экипировка для спортивной борьбы; Тренировочный инвентарь для спортивной борьбы
sk-SK: Športový tovar > Atletika > Zápasenie: Zápasnícke ochranné vybavenie; Zápasnícke tréningové pomôcky
pl: Sprzęt sportowy > Sport > Zapasy: Ochraniacze zapaśnicze; Pomoce treningowe w zapasach
th: อุปกรณ์กีฬา > การกีฬา > มวยปล้ำ: อุปกรณ์ป้องกันสำหรับมวยปล้ำ; อุปกรณ์ฝึกซ้อมมวยปล้ำ
vi: Dụng cụ thể thao > Điền kinh > Đấu vật: Miếng bảo vệ khi đấu vật; Dụng cụ hỗ trợ tập luyện đấu vật
fr: Équipements sportifs > Divers sports > Lutte: Protections pour la lutte; Aides à l’entraînement à la lutte
sl-SI: Športna oprema > Šport > Rokoborba: Zaščitna oprema za rokoborbo; Pripomočki za vadbo rokoborbe